臺灣高等法院高雄分院刑事判決　　　　94年度上訴字第1170號
上　訴　人　臺灣屏東地方法院檢察署檢察官
被　　　告　甲○○
上列上訴人因被告違反毒品危害防制條例案件，不服臺灣屏東地
方法院94年度訴字第374 號中華民國94年6月30日第一審判決（
起訴案號：臺灣屏東地方法院檢察署94年度毒偵字第496 號），
提起上訴（併本院案號：同署94年毒偵字第1800、2036號），被
告於被訴及併案之事實為有罪之陳述，本院並聽取當事人之意見
後，裁定改依簡式審判程序進行審理，茲判決如下：
    主  文
原判決撤銷。
甲○○連續施用第一級毒品，處有期徒刑壹年。扣案如附表編號
一、二、三之海洛因均沒收銷燬之。
    事  實
一、甲○○曾因施用毒品案件，經台灣屏東地方法院以93年度毒
    聲字第170 號裁定送觀察、勒戒後，經評定認為有繼續施用
    毒品之傾向，由同院以93年度毒聲字第242 號裁定送強制戒
    治，於93年11月12日強制戒治執行期滿釋放出所，並經臺灣
    屏東地方法院檢察署檢察官於93年11月16日，以93年度戒毒
    偵字第137 號為不起訴處分確定。猶不知悔改，於強制戒治
    執行完畢釋放後5 年內，復基於施用第一級毒品海洛因之概
    括犯意，自94年2 月3 日某時許起，迄同年8 月2 日17時許
    止，在屏東縣潮州鎮○○里○○街166 號住處內、屏東縣竹
    田鄉○○路2-3 號綺夢汽車旅館等處，以將海洛因摻入香菸
    內點火吸食煙霧之方式，連續施用海洛因多次。嗣於(一)94年
    2 月13日18時45分許，為警在屏東縣潮州鎮○○路「興旺超
    商」前查獲，並扣得如附表編號一之海洛因7 包（淨重1.13
    公克，空包裝重1.47公克）；(二)94年6 月15日13時20分許，
    經警於屏東縣內埔鄉○○村○○路267 號5 樓之14查獲，並
    扣得如附表編號二之海洛因1 包（淨重0.01公克，空包裝重
    0.21公克）；(三)94年8 月2 日18時許，經屏東憲兵隊於屏東
    縣竹田鄉○○路2-3 號綺夢汽車旅館查獲，扣得附表編號三
    之海洛因4 包（淨重4.36公克，空包裝重0.93公克）。
二、案經屏東縣警察局潮州分局報告臺灣屏東地方法院檢察署檢
    察官偵查起訴併案及屏東憲兵隊報請同署檢察官併案審理。
    理  由
一、上開事實業據被告甲○○坦承不諱，且被告於94年2 月13日
    、6 月15日、8 月2 日分別經警查獲後，採尿送驗結果，其
    尿液確呈嗎啡陽性反應，此有臺灣檢驗科技股份有限公司濫
    用藥物尿液檢驗報告2 紙及憲兵司令部刑事鑑識中心鑑驗通
    知書1 紙附卷可稽（94年毒偵字第496 號卷第21頁、94年毒
    偵字第1800號卷第11頁、本院卷第40頁）。又分別經警查獲
    扣案之白粉7 包、1 包、4 包，經送檢驗結果，均呈海洛因
    陽性反應，有法務部調查局鑑定通知書3 紙在卷可稽（94年
    毒偵字第496 號卷第19頁、本院卷第24頁、43頁）。是被告
    有施用第一級毒品之事實，應可確信。又被告曾因施用毒品
    案件，經台灣屏東地方法院以93年度毒聲字第170 號裁定送
    觀察、勒戒後，經評定認為有繼續施用毒品之傾向，由同院
    以93年度毒聲字第242 號裁定送強制戒治，於93年11月12日
    強制戒治執行期滿釋放出所，並經臺灣屏東地方法院檢察署
    檢察官於93年11月16日，以93年度戒毒偵字第137 號為不起
    訴處分確定等情，有臺灣屏東地方法院檢察署刑案資料查註
    紀錄表、臺灣高等法院被告全國前案紀錄表等在卷足憑，本
    件事證已明，被告於強制戒治執行完畢釋放後5 年內，施用
    第一級毒品海洛因之犯行應堪認定。
二、按海洛因為毒品危害防制條例所定之第一級毒品，是核被告
    所為，其施用第一級毒品之行為，係犯毒品危害防制條例第
    10條第1 項之施用第一級毒品罪，其持有之低度行為為施用
    之高度行為所吸收，不另論罪。被告多次施用海洛因，係時
    間密接，犯罪構成要件相同，顯係基於概括犯意為之，應依
    連續犯規定論處一罪，並加重其刑。被告於94年2 月13日後
    仍有施用第一級毒品之犯行，該部分犯行，雖未經檢察官提
    起公訴，惟與檢察官起訴之94年2 月3 日至同年月13日之施
    用第一級毒品犯行部分，為連續犯，有裁判上一罪之關係，
    本院自得併予審理。原審就該部分未及審理，尚有未合，檢
    察官據以提起上訴，非無理由，自應由本院撤銷原判決，另
    為判決，爰審酌被告前因施用毒品犯行，甫經觀察、勒戒及
    強制戒治後，仍故態復萌，再予施用毒品不輟，無視於毒品
    對於自身健康之戕害及國家對於杜絕毒品犯罪之禁令，惡性
    非輕，並審酌被告施用毒品之次數、犯後坦承犯行，態度尚
    佳等一切情狀，量處如主文所示之刑。又扣案如附表之海洛
    因及其上之包裝袋，因與毒品無法析離，應整體視為毒品，
    均依毒品危害防制條例第18條第1 項前段之規定併予宣告沒
    收銷燬之。
據上論斷，應依刑事訴訟法第369 第1 項前段、364 條、273 條
之1 第1 項、299 條第1 項前段，毒品危害防制條例第10條第1
項、第18條第1 項前段，刑法第11條、第56條，判決如主文。
本案經檢察官陳宗吟到庭執行職務。
中　　華　　民　　國　　94　　年　　10　　月　　27　　日
                  刑事第八庭    審判長法  官  惠光霞
                                      法  官  李淑惠
                                      法  官  蔡國卿
以上正本證明與原本無異。
如不服本判決應於收受本判決後10日內向本院提出上訴書狀，其
未敘述上訴理由者，並得於提起上訴後10日內向本院補提理由書
狀（均須按他造當事人之人數附繕本）「切勿逕送上級法院」。
中　　華　　民　　國　　94　　年　　10　　月　　27　　日
　　　　　　　　　　　　　　　　　　　書記官  黃英彥
附錄本判決論罪科刑法條：
毒品危害防制條例第10 條第1 項
施用第一級毒品者，處 6 月以上 5 年以下有期徒刑。
附表：
一、海洛因7 包（淨重1.13公克，空包裝重1.47公克）
二、海洛因1 包（淨重0.01公克，空包裝重0.21公克）
三、海洛因4 包（淨重4.36公克，空包裝重0.93公克）
